【裁判字號】    97,審訴,2563
【裁判日期】    970731
【裁判案由】    毒品危害防制條例
【裁判全文】
臺灣高雄地方法院刑事判決            97年度審訴字第2563號
公  訴  人  臺灣高雄地方法院檢察署檢察官
被      告  乙○○
指定辯護人  本院公設辯護人黃文德
上列被告因毒品危害防制條例案件，經檢察官提起公訴（97年度
毒偵字第4276號），本院合議庭裁定由受命法官獨任依協商程序
審理，判決如下：
    主  文
乙○○施用第一級毒品，累犯，處有期徒刑捌月。
    事實及理由
一、本件犯罪事實及證據，除犯罪事實「乙○○前因施用毒品案
    件，經臺灣高雄少年法院裁定令入戒治處所施以強制戒治，
    後交付保護管束，於89年5 月17日期滿，並由臺灣高雄少年
    法院以87年度少調字第1868號、第1986號裁定不付審理確定
    。又於93、94年間因施用毒品案件，經臺灣高雄地方法院以
    93年度訴字第1449號、94年度訴字第653 號分別判處有期徒
    刑11月、8 月確定，於95年5 月21日執行完畢」更正為「乙
    ○○前因施用毒品案件，經臺灣高雄少年法院裁定令入戒治
    處所施以強制戒治，再以裁定停止戒治，於89年5 月16日釋
    放，而於89年10月11日戒治期滿執行完畢。嗣其於前開強制
    戒治執行完畢釋放後5 年內，再犯施用毒品案件，經本院以
    93年度訴字第1449號判決，判處有期徒刑8 月、4 月，應執
    行有期徒刑11月確定，及以94年度訴字第653 號判決，判處
    有期徒刑8 月確定。其後再因施用毒品案件，經國防部南部
    地方軍事法院以95年度訴字第211 號判決，判處有期徒刑10
    月確定，復經該院以96年度聲減字第48號裁定予以減刑，於
    96年7 月16日執行完畢」；「在不詳地點」更正為「在其高
    雄縣鳳山市○○路82巷2 弄49號住處」；證據部分補充「被
    告乙○○於本院審理中之自白」外，餘均引用檢察官起訴書
    之記載，如附件。
二、本件被告業已認罪，並經辯護人協助下與檢察官於審判外達
    成協商之合意，渠等合意內容為：被告願受科刑範圍如主文
    所載。經核被告所為，係犯毒品危害防制條例第10條第1 項
    之施用第一級毒品罪，且上開協商合意內容，並無刑事訴訟
    法第455 條之4 第1 項所列不得認罪協商之情形，本件既經
    檢察官聲請改依協商程序而為判決，本院爰不經言詞辯論，
    於協商合意範圍內為協商判決。
三、應適用之法條：刑事訴訟法第455 條之4 第2 項、第455 條
    之8 、第454 條第2 項，毒品危害防制條例第10條第1 項，
    刑法第11條前段、第47條第1 項。
四、本判決除有刑事訴訟法第455 條之4 第1 項第1 款、第2 款
    、第4 款、第6 款、第7 款所定情形之一，或違反同條第2
    項規定者外，不得上訴。
本案經檢察官鄭益雄到庭執行職務。
中    華    民    國    97    年    7     月    31    日
                  刑事第七庭    法  官  陳君杰
以上正本證明與原本無異。
如不服本判決，應於判決送達後10日內，向本院提出上訴狀。
中    華    民    國    97    年    7     月    31    日
                                書記官  李承悌
附錄本判決論罪科刑法條全文：
毒品危害防制條例第10條第1項
施用第一級毒品者，處6 月以上5 年以下有期徒刑。
附件：
臺灣高雄地方法院檢察署檢察官起訴書
                                    97年度毒偵字第4276號
    被      告  乙○○  男  25歲（民國○○年○月○日生）
                        住高雄縣鳳山市○○路８２巷２弄４
                          ９號
                        國民身分證統一編號：Ｚ000000000號
上列被告因違反毒品危害防制條例案件，業經偵查終結，認應提
起公訴，茲敘述犯罪事實、證據並所犯法條如下：
        犯罪事實
一、乙○○前因施用毒品案件，經臺灣高雄少年法院裁定令入戒
    治處所施以強制戒治，後交付保護管束，於89年 5月17日期
    滿，並由臺灣高雄少年法院以87年度少調字第1868號、第19
    86號裁定不付審理確定。又於93、94年間因施用毒品案件，
    經臺灣高雄地方法院以93年度訴字第1449號、94年度訴字第
    653號分別判處有期徒刑11 月、8月確定，於95年5月21日執
    行完畢。詎其猶不知俊悔，又基於施用第一級毒品之犯意，
    於97年4月7日經警採尿時起回溯96小時內某時，在某不詳地
    點，施第第一級毒品海洛因。嗣因其為列管毒品人口，經警
    通知其至指定處所驗尿，由其於97年4月7日20時35分親自排
    放尿液送驗後，確呈嗎啡陽性反應，而悉上情。
三、案經高雄縣政府警察局鳳山分局報告偵辦。
        證據並所犯法條
一、證據：
┌──┬────────────┬─────────────┐
│編號│    證  據  清  單      │      待  證  事  項      │
├──┼────────────┼─────────────┤
│一  │高雄縣政府警察局鳳山分局│被告於97年4月7日所採尿液，│
│    │列管毒品人口尿液檢體採集│經檢驗結果，確呈嗎啡陽性反│
│    │送驗紀錄表及正修科技大學│應，足認其有施用第一級毒品│
│    │超微量研究科技中心檢驗報│海洛因之事實。            │
│    │告各1份                 │                          │
└──┴────────────┴─────────────┘
二、所犯法條：
    核被告所為，係涉犯違反毒品危害防制條例第10條第1 項之
    施用第一級毒品罪嫌。被告於受有期徒刑之執行完畢後，5
    年內再犯本件有期徒刑以上之罪，為累犯，請依刑法第47條
    第1項之規定加重其刑。
三、依刑事訴訟法第251條第1項提起公訴。
    此  致
臺灣高雄地方法院
中    華    民    國    97    年    6     月    3     日
                              檢  察  官  甲○○
上正本證明與原本無異
中    華    民    國    97    年    6     月    10    日
                              書  記  官  陳慈惠
所犯法條：
毒品危害防制條例第10條第1項
施用第一級毒品者，處 6 月以上 5 年以下有期徒刑。
施用第二級毒品者，處 3 年以下有期徒刑。


司法院資訊處製作；財團法人民間司法改革基金會備份。
